【裁判字號】    90,易,56
【裁判日期】    900706
【裁判案由】    竊盜等
【裁判全文】
臺灣屏東地方法院刑事判決                              九十年度易字第五六號
    公  訴  人  臺灣屏東地方法院檢察署檢察官
    被      告  丙○○
          （原名甲○○）
右列被告因竊盜等案件，經檢察官提起公訴（八十九年度偵緝字第九八號、八十九年
偵字第二五○八號、第二五三二號、第六三六三號），本院判決如左：
    主  文
丙○○結夥三人以上攜帶兇器踰越牆垣竊盜未遂，處有期徒刑肆月，如易科罰金，以
參佰元折算壹日，緩刑貳年。
扣案之鋸子、鏟子各壹支、白醋壹瓶均沒收。
    事  實
一、丙○○意圖為自己不法之所有，並與乙○○（已由本院審結）、王天福（已移少
    年法院審理）基於犯意之聯絡，於民國八十八年十月十九日凌晨一時三十分許，
    攜帶可攻擊人身，具有危險性之鋸子、鏟子各一支及便利行竊用之白醋一瓶（可
    驅趕看守之狗）至屏東縣南州鄉○○村○○路十號張榮昌住處圍牆前，由丙○○
    、王天福二人在圍牆旁監視把風，以利偷竊之進行，並推由乙○○持鋸子、鏟子
    各一支白醋一瓶踰越圍牆進入庭院內，著手竊取張榮昌所有之紫橿檀樹一棵，惟
    尚未得手時，即被發現為人報警逮捕，並扣得乙○○所有之上開鋸子、鏟子各壹
    支、白醋壹瓶。
二、案經屏東縣警察局東港分局報請臺灣屏東地方法院檢察署檢察官偵查起訴。
    理  由
一、被告丙○○否認上情，辯稱：乙○○叫伊開車到那裡，後來乙○○下車，伊不知
    道乙○○進去偷東西等語。然查據同案被告乙○○供稱：當時我有跟他們講如果
    有狀況，叫他們直接走等語（八十八年十月十九日警訊筆錄）。少年王天福亦供
    稱本件係乙○○提議的等語（八十九年五月三十日偵查筆錄），再者，同案被告
    乙○○下車時攜帶鋸子、鏟子及白醋等物，車上之人豈會不知情？被告丙○○於
    深夜駕車乙○○、王天福至他人圍牆旁，其動機至為可疑，參以上開同案被告乙
    ○○及少年王天福之供詞，相互印證，自可認定其等係前往竊盜無訛，此外復有
    扣案之鋸子、鏟子各壹支、白醋壹瓶可資佐證，被告空言否認，自無可採，本件
    事證明確，被告犯行應堪認定。
二、查被告作案用之扣案之鋸子、鏟子至為鋒利、尖銳，可對人身造成傷害，客觀上
    具有危險性，自屬兇器之一種，被告竟夥同乙○○、王天福攜帶上開兇器踰越圍
    牆入內行竊未遂，核其所為，係犯刑法第三百二十一條第二項、第一項第二款、
    第三款、第四款之結夥三人以上攜帶兇器踰越牆垣竊盜未遂罪。公訴人漏未引用
    同條項第四款之法條，顯有未洽。又被告與乙○○、王天福有犯意聯絡及行為分
    擔，為共同正犯，被告著手於犯罪行為而不遂，併依刑法第二十六條前段之規定
    ，減輕其刑責。爰審酌被告素行、犯罪動機、目的、手段、所生危害及其犯後態
    度等一切情狀，量處如主文所示之刑，並諭知易科罰金之折算標準。又被告丙○
    ○前未曾受有期徒刑以上刑之宣告，此有台灣屏東地方法院檢察署刑案資料查註
    表可參，其經此次科刑後，當知所警惕，而無再犯之虞，且其目前在營服役中，
    是以，本院認其所受之宣告刑，以暫不執行為適當，併予宣告緩刑二年，以啟自
    新。扣案之鋸子、鏟子各壹支、白醋壹瓶為同案被告乙○○所有供犯罪所用之物
    ，業據同案被告乙○○供承在卷，併依刑法第三十八條第一項第二款之規定宣告
    沒收。
三、又被告行為後，刑法第四十一條業於九十年一月十日修正公布，同年一月十二日
    生效，修正後之第四十一條第一項前段規定：犯最重本刑為五年以下有期以下之
    罪，而受六個月以下有期徒刑或拘役之宣告，因身體、教育、職業、家庭或其他
    正當事由，執行顯有困難者，得以一元以上三元以下折算一日。此與原先第四十
    一條所規定有所不同，依刑法第二條第一項前段之規定，自應依修正後之刑法第
    四十一條第一項前段之規定，諭知易科罰金及其折算標準。
據上論斷，應依刑事訴訟法第二百九十九條第一項前段，刑法第二十八條、第三百二
十一條第二項第一項第二款第三款第四款、第二十六條前段、第二條第一項前段、第
四十一條第一項前段、第七十四條第一款、第三十八條第一項第二款，罰金罰鍰提高
標準條例第二條，判決如主文。
本案經檢察官蔡雯娟到庭執行職務。
中      華      民      國      九十      年      七    月    六      日
                                      臺灣屏東地方法院刑事第三庭
                                          法  官    黃國永
右正本證明與原本無異。
對於本判決如有不服應於收受送達後十日內向本院提出上訴書狀上訴於台灣高等法院
高雄分院並按他造當事人之人數附具繕本。
                                          書記官   李勝群
中      華      民      國      九十      年      七    月    六      日
附錄本判決論罪之法條：
刑法第三百二十一條第一項第二項


司法院資訊處製作；財團法人民間司法改革基金會備份。
